最高法院刑事判決　　　　　　　　　　　　　　　八十六年度台上字第五○三五號
　　上訴人　甲○○
右上訴人因違反麻醉藥品管理條例案件，不服台灣高等法院台中分院中華民國八十六
年六月三十日第二審判決（八十六年度上訴字第九九二號，起訴案號：台灣南投地方
法院檢察署八十五年度偵字第三七二三、三七二四號），提起上訴，本院判決如左：
    主  文
上訴駁回。
    理  由
按刑事訴訟法第三百七十七條規定，上訴於第三審法院，非以判決違背法令為理由，
不得為之。是提起第三審上訴，應以原判決違背法令為理由，係屬法定要件。如果上
訴理由狀並未依據卷內訴訟資料，具體指摘原判決不適用何種法則或如何適用不當，
或所指摘原判決違法情事，顯與法律規定得為第三審上訴理由之違法情形，不相適合
時，均應認其上訴為違背法律上之程式，予以駁回。本件原判決綜合調查證據之結果
，認上訴人甲○○連續犯有麻醉藥品管理條例第十三條之一第二項第一款非法販賣化
學合成麻醉藥品安非他命之事實，已詳其所憑之證據及認定之理由。按事實之認定
及證據之取捨，乃事實審法院之職權，苟無違反經驗法則及論理法則，自難指為違法
。原判決論處上訴人本件罪刑，已詳述其憑據及取捨證據之心證理由，核與證據法則
尚無違背。上訴意旨仍執其在原審之辯詞，指摘原判決違背法令，係就原判決已詳為
論斷與說明之事項，再為事實上之爭執，殊非適法之第三審上訴理由。又證人之陳述
有部分前後不符，究竟何者為可採，法院仍得本其自由心證予以斟酌，非謂一有不符
，即應認其全部均為不可採信。證人邱惠青關於向上訴人買受安非他命之次數、價格
及地點，於警訊及在第一審法院之供證雖不盡相符，然其確有向上訴人買受安非他命
之基本事實之供述，則與真實性無礙，原判決採為論罪基礎，並無違證據法則。上訴
人販賣安非他命予賴立原部分，原判決除依憑賴立原供證外，尚參酌邱惠青、賴立原
一致供證上訴人係以000－000000號電話及000－000000號行動電
話為聯絡販賣安非他命之工具，上訴人復供認上開話機為其使用等證據，上訴指原判
決認定上訴人非法販賣安非他命予賴立原部分，僅憑賴立原片面供述云云，即與卷內
資料不符。又本件事證已臻明確，原審未再傳訊證人邱惠青、賴立原為無益之調查，
難指為違法。再證據已在審判期日顯出於審判庭，經法院就其是否可信為直接之調查
者，即得採為判決之基礎。現行我國刑事訴訟制度，就證據之蒐集與調查，並不僅限
於在法院始得為之，凡司法警察官或司法警察依刑事訴訟法第二百二十九條至第二百
三十一條之規定，協助檢察官偵查犯罪，而搜集之證據資料，若經法院依直接審理之
方式加以調查者，均具有證據能力。上訴人徒以原判決將警訊資料作為判決之基礎，
即謂其有違刑事訴訟法第三百七十九條第十款規定，顯有誤會。至於證人應否與上訴
人對質，乃屬事實審法院得本於職權自由裁量之事項，亦非屬於刑事訴訟法第三百七
十九條第十款所謂應於審判期日調查之證據，原審縱未傳訊證人賴立原與上訴人對質
，亦難為違法。此外，上訴徒憑己意，對於原審採證認事職權之適法行使，及原判決
理由已詳加說明之事項，任意指摘，顯與法定上訴第三審之形式要件不符，其上訴違
背法之程式，應予駁回。
據上論結，應依刑事訴訟法第三百九十五條前段，判決如主文。
中      華      民      國    八十六    年      八      月    二十二    日
                              最高法院刑事第二庭
                                  審判長法官  施  文  仁
                                        法官  陳  炳  煌
                                        法官  張  淳  淙
                                        法官  洪  文  章
                                        法官  林  錦  芳
      右正本證明與原本無異
                                              書  記  官
中      華      民      國    八十六    年      八      月    二十七    日
